en: Poultry ham in cube, Grated Poultry ham, Minced poultry ham
fr: Allumettes de jambon de volaille, haché de jambon de volaille, dés de jambon de volaille, râpé de jambon de volaille

en: Head cheese, Head-cheese pâté, Brawn pâté
fr: Pâtés de tête, Pâté de tête, Fromage de tête
hr: Glavati sir
nl: Hoofdkazen

en: White pork head-cheese
fr: Pâtés de tête de porc blanc, Pâté de tête de porc blanc, Fromage de tête de porc blanc

en: Black pork head-cheese
fr: Pâtés de tête de porc noir, Pâté de tête de porc noir, Fromage de tête de porc noir

en: Country-style pâté with mushrooms
fr: Pâté forestier, Terrine forestière, Pâté aux champignons, Terrine aux champignons

en: Pâté with green pepper
fr: Pâté au poivre vert

en: Pork Pâtés
bg: Свински пастет
de: Schweinepasteten
es: Patés de cerdo
fr: Pâtés de porc
hr: Svinjske paštete
it: Paté di maiale
pl: Pasztety z wieprzowiny
pt: Patês de porco
ro: Pate de porc

en: Pork liver Pâtés
bg: Пастет от свински черен дроб
es: Patés de hígado de cerdo
fr: Pâtés de foie de porc
hr: Paštete od svinjske jetre
pt: Patês de figado de porco
ro: Pate de ficat de porc, Pate din ficat de porc

en: Salmon Pâtés
ca: Patés de salmó
es: Patés de salmón
hr: Paštete od lososa

en: Pork liver pâté superior quality
fr: Pâté de foie de porc supérieur

en: Country-style Pâtés, terrine
de: Bauernpasteten
fi: maaseutupateet
fr: Pâtés de campagne
hr: Paštete na seoski način
it: Patè di campagna
nl: Landelijke pasteien

en: Breton pâté
fr: Pâté breton

en: Game pâtés
fr: Pâtés de gibier
hr: Paštete od divljači
pl: Pasztety z dziczyzny

en: Poultry liver pâtés
fr: Pâtés de foie de volaille

en: Goose liver pâtés
fr: Pâtés de foie d'oie

en: Rabbit Pâtés
de: Kaninchenpasteten
fr: Pâtés de lapin
hr: Paštete od kunića
nl: Konijnpaté
pl: Pasztety z królika
ro: Pateu de iepure

en: Chicken Liver Pâté
fr: Pâtés de foie de poulet
hr: Pašteta od pileće jetrice
ro: Pate de ficat de pui

en: Duck Pâtés
de: Entenpasteten
es: Paté de pato
fr: Pâtés de canard
hr: Paštete od patke
nl: Eendenpaté
pl: Pasztety z kaczki
ro: Pateu de rață

en: Fish spreads, Fish spread
fr: Tartinables au poisson, Préparations de poisson à tartiner
hr: Riblji namazi
nl: Vispastas

en: Salmon spreads
fr: Tartinables au saumon